Inventaris van het archief van de Stichting Rijnlands Borgstellingsfonds van de Middenstand te Leiden, (1928) 1935-1977
Nationaal Archief, Den Haag
- PERSONEEL
  - Salarisstaten van de Stichting Rijnlandsch Borgstellingsfonds, 1975-1981.; 90-96
    - jan. - dec. 1978, 93
      Openbaarheid beperkt tot 01-01-2054
    - jan. - dec. 1979, 94
    - jan. - dec. 1980, 95
      Openbaarheid beperkt tot 01-01-2056
    - jan. - dec. 1981, 96
      Openbaarheid beperkt tot 01-01-2057
  - Premienota van de Bedrijfsvereniging voor het Banken Verzekeringswezen, de Groothandel en de Vrije Beroepen onder aansluitnummer 25-26665, 1943-1980.; 63
  - Stuk betreffende het Instituut Ziektekostenvoorziening Ambtenaren ten behoeve van het personeel in dienst der gemeenten in Zuid-Holland, 1957-1979.; 68
  - Stukken betreffende de pensioenregeling van het personeel van de Stichting Rijnlands Borgstellingsfonds te Leiden, 1955-1979.; 69
  - Declaratie van salaris en verschotten ten laste van de Stichting Rijnlandsch Borgstellingsfonds van W.C.M. van Eden te Noordwijkerhout, 1965; 312
  - Ingekomen stukken betreffende de declaratie van honorarium en verschotten van G.A.H.Rozemeyer, 1981-1982.; 313
    Openbaarheid beperkt tot 01-01-2058
  - Begrotingen en salarisspecifatie van de Gemeente Leiden Bedrijven C.A. t.a.v. dhr. F.A.M. Molkenboer, jan. - nov. 1980 en nov. 1981. Nb. april-juni 1980 ontbreken., 197
  - -Verzamelloonstaat uit 1981 van de Stichting Rijnlands Borgstellingsfonds., -De Stichting Rijnlands Borgstellingsfonds te Leiden Gelet op de Pensioen wet 1922 besluit van F.A.M. Molkenboer (Specificatie); -Jaarvergadering Stichting Rijnlands Borgstellingsfonds, z.j.; 315
- FINANCIEN
  - Index op de gelden van derden van Rijnlandsch Borgstellingsfonds, 1956-1963.; 104
  - Grootboek van Rijnlandsch Borgstellingsfonds, 1951-1965; 105; 1 deel
  - Balans van de Stichting Rijnlandsch Borgstellingsfonds, 1949-1951; 106; 1 deel
    Openbaarheid beperkt tot 01-01-2027
  - Onkostenboek van Rijnlandsch Borgstellingsfonds, 1943, 107; 1 deel
  - Stukken betreffende de stand van zaken van de lopende kredieten van Rijnlandsch Borgstellingsfonds, 1968-1979.; 108
  - Aanvraagboek voor het verkrijgen van bedrijfskrediet of zakelijke bijstand door bemiddeling van Rijnlandsch Borgstellingsfonds te Leiden, 1970-1977; 109; 1 deel
  - Stukken betreffende de voorbereiding van de financiele verslagen 1973-1975 van de Stichting Rijnlandsch Borgstellingsfonds te Leiden., 200
  - Rapporten inzake de controle op de crediet verlening bij de Stichting Rijnlands Borgstellingsfonds, te Leiden. met bijlagen, 1949-1954; 174
  - Brieven ingekomen bij het het Bestuur van de Stichting Ontwikkeling en Sanering voor het Midden- en Kleinbedrijf betreffende de vergoeding van rapporten, 1972; 128
  - -Verliesposten van de Stichting het Rijnlands Borgstellingsfonds te Leiden, 1936-1945. - Lijst met kaarten betreffende kredietverstrekking aan middenstanders in de gemeente Nieuwkoop, volgens staat B en C., 308; 1 omslag.
    Openbaarheid beperkt tot 01-01-2021
  - Rapport uitgebracht aan de Stichting Rijnlands Borgstellingsfonds, te Leiden betreffende de Balans en Resultatenrekeningen. Met toelichtingen, 1952-1979; 175
  - Centraal Instituut Midden- en Kleinbedrijf afdeling Bedrijfs adviezen. (CIMK)
    - Kas-giroboeken van de Stichting Rijnlands Borgstellingsfonds, te Leiden, 1955-1965; 110-112; 3 delen
      - Kas-giroboek deel 1 1955-01-01 t/m 1957-12-31, 110
      - " " deel 2 1958-01-01 t/m 1962-06-30, 111
      - " " deel 3 1962-07-01 t/m 1965-12-30, 112
    - Bankafschriften van de Stichting Rijnlands Borgstellingsfonds, 1976-1981; 309; 1 omslag
    - Saldilijsten van de Ned. Middenstands Bank N.V. Opgave van kantoor Leiden-096 van de stand van van voorschotten van het Borgstellingsfonds, 1965-1976.; 198
    - Rentespecifatie van de Stichting Rijnlandsch Borgstellingsfonds, 1 januari tot 1 oktober 1980., 196
    - Stukkende betreffende een voorstel tot verhoging der garantiebijdragen in verband met het geraamde begrotingstekort van de Stichting Rijnlandsch Borgstellingsfonds., 131
    - Stukken betreffende de loonadministratie van de Gemeente Leiden, ten behoeve van het Borgstellingsfonds, 1967-1977.; 132
    - Stukken betreffende de Balans per 31 dec. 1965 en 31 dec. 1966-1968., 133
    - Stukken betreffende begrotingen van de Stichting Rijnlandsch Borgstellingsfonds, 1968-1976.; 134
    - Proefbalans van de Stichting Rijnlands Borgstellingsfonds, 1969-1971.; 135
    - Rekeningcourant Gemeente Leiden, 1977-1981.; 64
    - Giro af- en bijschrijvingen van de Stichting Rijnlandsch Borgstellingsfonds, 1974-1981.; 65
    - Girostukken van de Stichting Rijnlands Borgstellingsfonds, 1972-1981.; 66
    - Kasstukken van de Stichting Rijnlands Borgstellingsfonds, 1976-1980.; 67
    - Maandstaten model A, 1961-1977.; 70
    - Maandstaten model B, van de Stichting Rijnlandsch Borgstellingsfonds, 1961-1977.; 89
    - Stukken betreffende de jaarlijkse gemeentelijke bijdragen ten behoeve van Rijnlandsch Borgstellingsfonds, etc. 1947-1949., 71
      Openbaarheid beperkt tot 01-01-2025
    - Stukken betreffende de stand van de lopende kredieten van Rijnlandsch Borgstellingsfonds, 1974-1979.; 72
    - Stukken inzake A.O. Frohwein, districtscommissaris van Rijnlandsch Borgstellingsfonds, betreffende de controle van de afdrachten aan de Inspectie der belastingen van het personeel van het fonds, 1951-1954; 211
    - Stukken betreffende de exploitatie kosten der Fondsen, 1961-1962.; 117
    - Kaarten met financiele gegevens met coderingslijst van de Stichting Rijnlands Borgstellingsfonds, 1966-1973.; 323
    - Verslag van de bespreking met enkele leden van het Dagelijks Bestuur van de Stichting Rijnlandsch Borgstellingsfonds en van het Middenstands Borgstellingsfonds distrikt Delft, 18 dec. 1976.; 319; 3 ex
    - Een stuk betreffende de ontwerpstatuten van het Centraal-Orgaan en Herstructurering Borgstellingsfondsen en jaarvergaderingen van de vereniging van Borgstellingsfondsen voor de Middenstand in Nederland, 1975-1976.; 320
    - concept-statuten Stichting Coördinatie Dienstverleningcentra Kleinbedrijf, 11 juni 1975., 321
    - -Interim advies van de Commissie Financieringsaangelegenheden Midden- en Kleinbedrijf, inzake het borgstellingsfondskrediet, -Kopie (Ged. Rijks begroting CRM 1975); -Stukken betreffende de gebiedsindeling van de StichtingBorgstellingsfonds voor Middenstands distrikt Delft (2 ex.); -Afschrift Overdracht van het Bedrijf "Uit Brandstof"; 29 juli 1971.; 1976-1977.; juli 1962.; 322
    - Stukken betreffende de Sociaal Economische Hulpverlening voor Zelfstandigen, 1955-1965.; 50-60
      - Gemeente Ter Aar, 1955 Gemeente Alkemade, 1954-1955 Gemeente Alphen a\d Rijn, 1955 Gemeente Katwijk, 1955 Gemeente Noordwijkerhout, 1955 Gemeente Noordwijk, 1955 Gemeente Nieuwveen, 1954-1955 Gemeente Oegstgeest, 1954-1955 Gemeente Lisse, 1955 Gemeente Rijnsaterwoude, 1955 Gemeente Valkenburg ZH, 1955 Gemeente Voorschoten, 1954-1955 Gemeente Warmond, 1955 Gemeente Zoeterwoude, 1955, 50
      - Gemeente Alkemade, 1956 Gemeente Alphen a\d Rijn, 1956 Gemeente Katwijk, 1956 Gemeente Nieuwveen, 1956 Gemeente Noordwijk, 1956 Gemeente Noordwijkerhout, 1956 Gemeente Rijnsaterwoude, 1956 Gemeente Rijnsburg, 1956 Gemeente Ter Aar, 1956 Gemeente Valkenburg ZH, 1956 Gemeente Warmond, 1956 Gemeente Zoeterwoude, 1956, 51
      - Gemeente Alkemade, 1957 Gemeente Alphen a\d Rijn, 1957 Gemeente Hazerswoude, 1957 Gemeente Koudekerk, 1957 Gemeente Leiden, 1957 Gemeente Leimuiden, 1957 Gemeente Noordwijk, 1957 Gemeente Noordwijkerhout, 1957 Gemeente Oegstgeest, 1957 Gemeente Sassenheim, 1957 Gemeente Ter Aar, 1957 Gemeente Voorschoten, 1957, 52
      - Gemeente Alkemade, 1958 Gemeente Hazerswoude, 1958 Gemeente Katwijk, 1958 Gemeente Leiderdorp, 1958 Gemeente Nieuwkoop, 1958 Gemeente Noordwijk, 1958 Gemeente Oegstgeest, 1958 Gemeente Rijnsburg, 1958 Gemeente Ter Aar, 1958 Gemeente Voorschoten, 1958 Gemeente Warmond, 1958, 53
      - Gemeente Alkemade, 1959 Gemeente Leiderdorp, 1959 Gemeente Leimuiden, 1959 Gemeente Lisse, 1959 Gemeente Nieuwkoop, 1959 Gemeente Noordwijk, 1959 Gemeente Sassenheim, 1959 Gemeente Voorhout, 1959 Gemeente Voorschoten, 1959 Gemeente Woubrugge, 1959 Gemeente Zoeterwoude, 1959, 54
      - Gemeente Alkemade, 1960 Gemeente Alphen a\d Rijn, 1960 Gemeente Katwijk, 1960 Gemeente Leiderdorp, 1960 Gemeente Lisse, 1960 Gemeente Nieuwkoop, 1960 Gemeente Nieuwveen, 1960 Gemeente Noordwijk, 1960 Gemeente Oegstgeest, 1960 Gemeente Rijnsburg, 1960 Gemeente Sassenheim, 1960 Gemeente Ter Aar, 1960 Gemeente Voorschoten, 1960 Gemeente Woubrugge, 1960, 55
      - Gemeente Alkemade, 1961 Gemeente Alphen a\d Rijn, 1961 Gemeente Katwijk, 1961 Gemeente Leiderdorp, 1961 Gemeente Lisse, 1961 Gemeente Noordwijk, 1961 Gemeente Oegstgeest, 1961 Gemeente Sassenheim, 1961 Gemeente Voorschoten, 1961 Gemeente Warmond, 1961, 56
      - Gemeente Alkemade, 1962 Gemeente Leiderdorp, 1962 Gemeente Leimuiden, 1962 Gemeente Nieuwveen, 1962 Gemeente Noordwijk, 1962 Gemeente Noordwijkerhout, 1962 Gemeente Oegstgeest, 1962 Gemeente Rijnsburg, 1962 Gemeente Ter Aar, 1962 Gemeente Valkenburg ZH, 1962 Gemeente Voorhout, 1962 Gemeente Voorschoten, 1962, 57
      - Gemeente Alkemade, 1963 Gemeente Alphen a\d Rijn, 1963 Gemeente Leiderdorp, 1963 Gemeente Leimuiden, 1963 Gemeente Lisse, 1963 Gemeente Nieuwveen, 1963 Gemeente Noordwijk, 1963 Gemeente Noordwijkerhout, 1963 Gemeente Oegstgeest, 1963 Gemeente Rijnsaterswoude, 1963 Gemeente Rijnsburg, 1963 Gemeente Sassenheim, 1963 Gemeente Ter Aar, 1963 Gemeente Valkenburg ZH, 1963 Gemeente Voorhout, 1963 Gemeente Voorschoten, 1963 Gemeente Woubrugge, 1963 Gemeente Zoeterwoude, 1963, 58
      - Gemeente Alkemade, 1964 Gemeente Katwijk, 1964 Gemeente Leiderdorp, 1964 Gemeente Leimuiden, 1964 Gemeente Lisse, 1964 Gemeente Noordwijk, 1964 Gemeente Noordwijkerhout, 1964 Gemeente Oegstgeest, 1964 Gemeente Rijnsburg, 1964 Gemeente Sassenheim, 1964 Gemeente Voorschoten, 1964 Gemeente Warmond, 1964 Gemeente Woubrugge, 1964 Gemeente Zoeterwoude, 1964, 59
      - Gemeente Alkemade, 1965 Gemeente Katwijk, 1965 Gemeente Leiderdorp, 1965 Gemeente Leimuiden, 1965 Gemeente Lisse, 1965 Gemeente Noordwijk, 1965 Gemeente Noordwijkerhout, 1965 Gemeente Oegstgeest, 1965 Gemeente Rijnsburg, 1965 Gemeente Sassenheim, 1965, 60
      - Gemeente Ter Aar, 1965 Gemeente Valkenburg ZH, 1965 Gemeente Voorschoten, 1965 Gemeente Woubrugge, 1965 Gemeente Zoeterwoude, 1965, 60
- AANVRAGEN KREDIETVERLENING
  - Stukken betreffende de aanvragen voor kredietverlening bij de Stichting Ontwikkeling en Sanering voor het Midden- en Kleinbedrijf, 1969-1970. Amsterdam W., 218-221
    - dossier nr. ZH 1070-1139, 1145-1146, 1150, 218
      ZH 1070: A.N. de Groot Leiden
      ZH 1074: W. den Hertog Katwijk a/d Rijn
      ZH 1080: P. Kagenaar Rijnsburg
      ZH 1084: S. v.d. Klus, Voorschoten,
      ZH 1086: C. Koenen, Leiderdorp
      ZH 1096: L.J. v.d. Meer, Leiderdorp
      ZH 1092: J.G.P. Laken, Leiden
      ZH 1102: P. Ouwehand, Katwijk aan zee
      ZH 1104: H.C.M.A. Pufkus, Leiden
      ZH 1105: P.Plugers, Alphen a/d Rijn
      ZH 1107: G en C. Reeuwijk, Lisse
      ZH 1109: A.W.v.Schaick-Dooremolen, Leiderdorp
      ZH 1113: C.S. Schuur, Zoeterwoude
      ZH 1114: H. Siera, Hazerswoude
      ZH 1123: K. v. Vliet, Leiden
      ZH 1124: C. Vijfhuizen, Nieuwkoop
      ZH 1139: A. Haasnoot-Vlieland, Katwijk aan zee
      ZH 1145: N. v. Amsterdam Alphen a/d Rijn
      ZH 1146: N. v.d. Berg Leiden
      ZH 1150: R.J. Blok, Leiden
    - dossier nr. 1151-1210, 219
      ZH 1151: A. Boele, Leiden
      ZH 1155: W.v.d. Bijl, Voorschoten
      ZH 1171: C. Hoppenbrouwer, Leiden
      ZH 1182: L.J. de Kok, Leiden
      ZH 1186: P. Langmuur, Katwijk
      ZH 1191: B. Mastenbroek, Lisse
      ZH 1197: A.C. Ouwehand, Katwijk aan zee
      ZH 1200: C en H Roosa, Sassenheim
      ZH 1206: J.M. Schoneveld, Rijnsburg
      ZH 1207: J. van Schoenderwoerd-den Bezemer Leiden
      ZH 1208: N. Schreuder, Leiden
      ZH 1210: H.W. Spierenburg, Leiden
    - dossier nr. 1211-1267, 220
      ZH 1211: F.A. Stubbe Noordwijk
      ZH 1214: H.J.v.d. Werf, Leiden
      ZH 1216: Gebr. Schoneveld, Rijnsburg
      ZH 1217: P. van Roon, Nieuwveen
      ZH 1220: F.P.v. Atten, Leiderdorp
      ZH 1220: A. Kuiper Leiden
      ZH 1223: N. Carlie Leiden
      ZH 1235: C.J.v.d. Vis Koudekerk a/d Rijn
      ZH 1243: A.v.d. Werf Zoeterwoude
      ZH 1245: A. Zaalberg Leiden
      ZH 1255: J. Spring in 't veld Nieuwveen
      ZH 1257: G. Boer Hazerswoude
      ZH 1259: G.P.L. de Bock Leiden
      ZH 1262: J. van Duyvenbode Katwijk aan zee
      ZH 1264: A. Beekman Leiden
      ZH 1267: J. Aartman Aarlanderveen
    - dossier nr. 1268-1316, 221
      ZH 1268: T. van Beelen Katwijk aan zee
      ZH 1273: H. Vijlbrief Leiden
      ZH 1274: A.J. Waals Voorhout
      ZH 1276: J.C. de Wit Aarlanderveen
      ZH 1288: G.C.v.d. Lee Voorschoten
      ZH 1291: J. Korenhof Leiden
      ZH 1293: G. Heikamp Voorschoten
      ZH 1300: D.H. van Leeuwen Oegstgeest
      ZH 1301: A.F. Lebesque Ter Aar
      ZH 1303: Gebr. N. en G.v.d. Meij Leiden
      ZH 1304: Gebr. G. en H. Mijnders Lisse
      ZH 1305: M. Oostendorp Leiden
      ZH 1316: J. v.d. Berg Warmond
  - Stukken betreffende de aanvraag van Bedrijfskrediet, Bemiddeling en Sanering bij de Stichting Rijnlands Borgstellingsfonds, Leiden., 222-300
    - dossier nr. 3676-3689, 222
      3676: W.T.G. Dieweld, Noordwijkerhout
      3677: E. Sanders, Leiden
      3679: Pan Mang Yih Leiden
      3680: A.J. Boon Leiden
      3681: J. Rijnbende Leiden
      3683: L. Kleyn Leiden
      3684: H. de Jager Katwijk aan zee
      3685: Th.A.v.d. Heijden Lisse
      3686: H. Dietz Leiden
      3689: W.Th.A.A. Bergers Leiden
    - dossier nr. 3691-3702, 223
      3691: H.J. Rodewijk Rijnsaterswoude
      3693: A. Sligcher Noordwijk aan zee
      3694: P.J. de Jong Oegstgeest
      3695: H.J. Zuidhoek Noordwijk aan zee
      3697: H.H. Noordeloos Leiden
      3698: J. Willemse Zilk
      3699: A.v.d. Panne Alphen a/d Rijn
      3700: Firma Rodenberg & v.d. Meel Leiden
      3702: J.W. Stuurwold Leiden
    - dossier nr. 3703-3726, 224
      3703: J. Boom Leiden
      3704: P.J. Schouten Roelofarendsveen
      3706: Th. Heemskerk Voorhout
      3707: Th.v.d. Krogt Leiden
      3708: J. van Slingerland Leiden
      3710: F. van Weeghel Nieuwkoop
      3712: N.J.F.v.d. Splinter Lisse
      3713: G.S. Mijnders Katwijk aan zee
      3714: J.A.v.d. Slot Lisse
      3715: A.C.H.J. Jeursen Voorschoten
      3718: H. van Amsterdam Leiden
      3719: J.B.v.d. Hurk Leiden
      3720: W.J. Fakkel Leiden
      3721: Th.J. Kret Noordwijkerhout
      3722: G. Vlieland Katwijk aan zee
      3723: J.A.v.d. Zalm Warmond
      3726: Th. H.J. Haas Harderwijk
    - dossier nr. 3728-3742, 225
      3728: D. Parlevliet Katwijk
      3729: D. Meirink Rijnsburg
      3731: J.J. Aartman Noordwijkerhout
      3732: H. van Heek Leiden
      3733: P. van Leeuwen Alphen a/d Rijn
      3734: E.M. Langezaal Leiden
      3735: P.L. Ahsmann Leiden
      3737: F.G. Schlagwein Leiden
      3738: K. de Wit Katwijk aan zee
      3739: D.v.d. Schaaf Leiden
      3740: C.F. van Delft Leiden
      3742: H. Ju Leiden
    - dossier nr. 3743-3754, 226
      3743: A. Bolderhey Leiden
      3744: J. Sloof Voorschoten
      3745: J. van Leeuwen Alphen a/d/ Rijn
      3746: G.J. van Eyk Lisse
      3747: G.J. Castelijn Rijp Wetering
      3748: C.G. Hoogervorst Langeraar
      3749: J.C.v.d. Peet Voorschoten
      3750: Th.J.v.d. Water Leiden
      3751: P.C. Pret Sassenheim
      3752: J. Bavelaar Leiden
      3753: P.A. Zoet Lisse
      3754: A. van Dorsseu Noordwijk
    - dossier nr. 3756-3767, 227
      3756: C.J.J. Zonneveld Noordwijk aan zee
      3757: J.J. de Graaff Leiden
      3758: P. Hachmer Leiden
      3760: H. Lansberg Den Haag
      3761: L. van Duijn Noordwijk
      3762: L.J.v.d. Berg Voorhout
      3763: L.J. van Leeuwen Benthuizen
      3764: J. van Booren Katwijk a/d Rijn
      3765: J.E.M. Post Leiden
      3766: H. Pijnnaken Leiden
      3767: F.C. Tukker Voorschoten
    - dossier nr. 3768-3782, 228
      3768: Gebr. J & A den Boer Lisse
      3769: M.D. LLeeflang Leiden
      3770: C.J. Stoltenhof Leiden
      3772: C.R. Tromp Lisse
      3773: C.H. Vermeulen Lisse
      3774: J.A. van Rijn Benthuizen
      3775: J.G. Lelieveld Zoeterwoude
      3776: A.C. van Schie Katwijk
      3777: V.B. van Ulden Leiden
      3778: A. Wijsman Voorschoten
      3779: W. van Rheenen Noordwijkerhout
      3780: P.J. van Welie Katwijk aan zee
      3781: J.J. de Leeuw-Brabel Oegstgeest
      3782: Jac. Th.v.d. Meer Roelofarendsveen
    - dossier nr. 3783-3799, 229
      3783: W.J. Turk Noordwijkerhout
      3785: G. Scheurwater Leiden
      3786: A.J. Bierman Leiden
      3787: G. Althof Katwijk
      3788: H. Lagrauw Oegstgeest
      3790: H.A. Klasquin Amsterdam
      3792: G.C. Redegeld Leiden
      3793: C. van Duyvenvoorde Katwijk aan zee
      3794: v.d. Ham-van Veen Voorschoten
      3795: J. Mingers Voorschoten
      3796: A. Groot Voorschoten
      3797: K. Past Leimuiden
      3799: N. Bink Leiden
    - dossier nr. 3800-3812, 230
      3800: Th.M. van Schaik Leiden
      3803: P.A. Disselen Alphen a/d Rijn
      3805: F.W. Slats Noordwijk Binnen
      3806: J. Wijfje Alphen a/d Rijn
      3807: J.B. Boer Leiden
      3810: J.D. vanh Deursen Voorschoten
      3811: J. Baart Leiden
      3812: K. Post Leiden
    - dossier nr. 3813-3825, 231
      3813: G.H. Ostermann Leiden
      3814: C. Ax Leimuiden
      3815: C. Bijeman Voorschoten
      3816: G.C. van Houten Leiden
      3818: W.H.A. van Haren Leiden
      3819: J.Th.J. Ludlage Leiden
      3820: M. Smit & C. Wijnands Leiden
      3821: A.A. Rodenburg Leiden
      3822: J.A.Th.v.d. Aart Lisse
      3824: P.L. Witteman Hoogmade
      3825: J.C. Diemel Warmond
    - dossier nr. 3476-3491, 232
      3476: G. van Beek Voorschoten
      3477: F.L. Cave' Leiden
      3478: J.J. Guldemond Leiden
      3479: Th. Verwoerd Warmond
      3480: A.W.Th.J. Duynstee Leiden
      3483: G.P. van Dam Leiden
      3484: J.H. Bruinis Alphen a/d Rijn
      3485: P.H.M. Pollaert Leiden
      3486: F.J. Nagelkerke Dordrecht
      3488: J.L.H. Oudshoorn Leiden
      3489: H. Proost Woerden
      3491: H. Naber Leiden
    - dossier nr. 3492-3512, 233
      3492: L.J. Bayer Leiden
      3493: F. Schulz Rijnsaterswoude
      3495: J. van Kempen Leiden
      3496: A.G.v.d. Berg Noordwijk
      3498: H. v.d. Broek Leiden
      3499: A.H. Hooyer Alphen a/d Rijn
      3500: D. Parlevliet Katwijk aan zee
      3501: H.J.C. Beerenfenger Leiden
      3502: G. Rhijnsberger-Zwaan Lisse
      3503: N. Sira Leiden
      3504: S. Draaisma Leiden
      3507: C. van Duijn Katwijk aan zee
      3508: G.J. ten Brink Leiden
      3509: J. Ham Leiden
      3510: H.C.J. Colla Leiden
      3511: A.A.van Reyzen Noordwijk
      3512: A. Coret Leiden
    - dossier nr. 3514-3539, 234
      3514: W. Sira Leiden
      3515: W.J. Sikking Warmond
      3516: G. Basayen Voorschoten
      3517: Th.G. de Bruin Oegstgeest
      3518: R. Groenen Leiden
      3519: A.P.G. Timp Leiden
      3524: H. Mooten Leiden
      3525: H.J. Kouwenberg-Brouwer Leiden
      3526: F.J. Beyer Noordwijk aan zee
      3527: A. Smidt-van Alphen Noordwijk
      3528: G.W.v.d. Wiel Leiden
      3530: Gebr. C & J van Weezen Leiden
      3531: H.J. van Elk Alphen a/d Rijn
      3532: G.A. Willemse Noordwijkerhout
      3533: H.J. de Mooy Katwijk aan zee
      3534: C.J. Geertman Alphen a/d Rijn
      3535: G.A.v.d. Oord Leiden
      3536: L. v.d. Zwan Katwijk aan zee
      3537: A. Buis Noordwijkerhout
      3578: M.C. Rhijnsberger-Dorst Sassenheim
      3539: F. ober-Bijlsma Leiden
    - dossier nr. 3514-3552, 235
      3541: M.F. Zandbergen Leiden
      3542: A. de Jong Alphen a/d Rijn
      3545: J.J. Kroon Katwijk
      3546: J.G. Verdouw Leiden
      3547: C.A.Grotenhuis Sassenheim
      3548: D. van Pijlen Leiden
      3549: Chang Tsan Yen Leiden
      3550: G.A. Buikstra Oegstgeest
      3552: A.A. Kranenburg Voorschoten
    - dossier nr. 3554-3569, 236
      3554: D.P. piket Leiden
      3555: C. van Groeningen Leiden
      3556: C. Verhoog Leiden
      3557: H. v.d. Mey Leiden
      3558: P. Sloos Leiden
      3559: A. Koster Sassenheim
      3561: C. Griffioen Leiden
      3562: M.H. Graafland-ter Linden Leiden
      3563: G. Crama Leiden
      3564: J.P. Lelieveld Zoeterwoude
      3565: A. Taverne Leiden
      3566: J. Vlasveld & W.de Vogel Leiden
      3567: L.J.v.d. Ham-Miedema Leiden
      3568: A. Ouwehand Katwijk aan zee
      3569: P.L. Kerkvliet Leiden
    - dossier nr. 3570-3586, 237
      3570: W.A. Timmers Noordwijkerhout
      3571: J.H.D. Hozee Leiderdorp
      3574: W. den Hartog Katwijk a/d Rijn
      3575: G. van Eyk Ter Aar
      3577: L. Tempel van Driel Leiden
      3579: P.A. van Dongen Leriden
      3581: P.H.J. Lek Leiden
      3582: A. van Leen Oegstgeest
      3584: P.J. Verplancke Leiden
      3586: J. v.d. Weyden Leiden
    - dossier nr. 3588-3615, 238
      3588: T. Walburg Leimuiden
      3589: Th. Wentink Alphen a/d Rijn
      3590: P.HG. Slingerland Zoeterwoude
      3591: Th.S.W. van Leeuwen Leiden
      3592: H. Egberts Leiden
      3594: B. Ouwerkerk Leiden
      3595: G. Swinkel Leiden
      3596: Izak Moufils Leiden
      3598: J. Aartman Aarlanderveen
      3599: P. Muller Leiden
      3600: J. Hoogendoorn Nieuwveen
      3602: C.L. van Haasteren Oegstgeest
      3606: F. Knotter Leiden
      3607: W. v.d. Ruit Uithoorn
      3608: D. van Vliet Voorschoten
      3609: S.G. van Steyn & Zn Warmond
      3611: A.M. Steekens Scheveningen
      3612: H. Phillipsen Leiden
      3613: H.C. van Wieringen Voorhout
      3614: H.T. Colijn Zoeterwoude
      3615: P.J.J. de Kraan Leiden
    - dossier nr. 3616-3632, 239
      3616: P.L. Verheyen Katwijk a/d Rijn
      3617: Firma Gebr. Jansen Leiden
      3618: P. L'Ami Oude Wetering
      3619: D.J. Visser Leiden
      3620: H. Sluikhuis Leiden
      3621: G.J. van meurs Hazerswoude
      3622: J.J. Sjardin Leiden
      3623: H. Lasschuyt Leiden
      3624: A. Luyk Sassenheim
      3625: W.J.v.d. Graaff LLeiden
      3627: N.C. van Os Voorschoten
      3629: G. van Polanen Leiden
      3630: J. Rafain Hazerswoude
      3631: G.J. de Bruyn Rotterdam
      3632: W. Tromp Alphen a/d Rijn
    - dossier nr. 3633-3657, 240
      3633: C. Barnhoorn Katwijk aan zee
      3634: M. van Duinick Leiden
      3635: P.G. Tuijn Alphen a/d Rijn
      3636: P. Rozenbroek Sassenheim
      3637: Gebr. W & M Eden Noordwijkerhout
      3639: J.P. van Hove Leiden
      3640: M. Binnendijk Noordwijk Binnen
      3642: S. Balakian Leiden
      3644: S.K.v.d. Wijngaard Leiden
      3645: W.L. van Lien Voorschoten
      3646: W. v.d. Hulst Noordwijk Binnen
      3647: J. Weber Leidsen
      3648: P. v.d. Klugt Leiden
      3649: N.W. Schouten Roelofarendsveen
      3652: A.P.M.N Nicolai Leiden
      3653: L. de La Rie Leiden
      3654: A. v.d. Hoorn Lisse
      3655: J. Vlasseveld Leiden
      3656: I.I. Kahn Leiden
      3657: Th.H.M. Pley Leiden
    - dossier nr. 3658-3675, 241
      3658: A.F. berg Sassenheim
      3659: A. van Wijk Leiden
      3660: C. van Halderen Leiden
      3662: S. de Graaf Leiden
      3663: A. Boesaard Katwijk aan zee
      3664: N. Fros Voorschoten
      3665: F.J.W. Raaphorst Leiden
      3666: H.W. de Mooy Katwijk
      3668: A.P. van Nassau Sasenheim
      3669: J. Kleer & Co Leiden
      3670: R. de Reus Katwijk aan zee
      3671: C.H. Croese Leiden
      3673: B. Plu Leiden
      3674: J.J. Schoon Leiden
      3675: H. de Goede Warmond
    - dossier nr. 3976-3993, 242
      3976: J. Koolen leiden
      3977: W.W. Beugeldijk Leiden
      3978: L den Boer Lisse
      3980: C. Ruis Leiderdorp
      3981: P.I. van Voorthuyzen Leiden
      3983: Fa. Schouten & Wortman Woubrugge
      3984: Th.C. Krijnenburg Rijnsburg